【裁判字號】    92,上易,2015
【裁判日期】    921203
【裁判案由】    傷害
【裁判全文】
臺灣高等法院臺中分院刑事判決                  九十二年度上易字第二一五號
    上  訴  人
    即  被  告  甲○○
右上訴人因傷害案件，不服臺灣台中地方法院九十二年度易字第一八五○號中華民國
九十二年九月十八日第一審判決（起訴案號：臺灣台中地方法院檢察署九十一年度偵
字第一一六二七號），提起上訴，本院判決如左：
    主      文
上訴駁回。
甲○○緩刑參年。
    事實及理由
一、本案經本院審理結果，認第一審判決認事用法及量刑均無不當，應予維持，並引
    用第一審判決記載之事實、證據及理由（如附件）。
二、上訴人即被告甲○○（以下簡稱被告）提起本件上訴，並未提出任何新之事證俾
    供本院調查審酌，則其上訴意旨空言否認犯行，應不足取。其上訴為無理由，應
    予駁回。又被告前未曾受有期徒刑以上刑之宣告，有台灣高等法院被告全國前案
    紀錄表在卷足憑，且被告係因其妻遭告訴人侵占、詐欺共約新台幣一百八十八萬
    餘元，其受其妻委託，依約前往向告訴人索取欠款時，因一時失慮始憤而毆打告
    訴人，其情可憫，又衡諸告訴人所受傷勢非重，及被告經此偵審程序及刑之宣告
    ，當知所警惕，信無再犯之虞，本院因認其所受刑之宣告，以暫不執行為適當，
    爰併宣告緩刑三年，以啟自新。
三、據上論斷，應依刑事訴訟法第三百六十八條、第三百七十三條，刑法第七十四條
    第一款判決如主文。
本案經檢察官丙○○到庭執行職務。
中      華      民      國      九十二      年    十二    月    三      日
                                    臺灣高等法院臺中分院刑事第八庭
                                          審判長法  官  羅  得  村
                                                法  官  劉  榮  服
                                                法  官  黃  文  進
右正本證明與原本無異。
不得上訴。
                                                書記官  許  麗  花
中      華      民      國      九十二   年     十二      月     三     日
附錄論罪科刑法條：
刑法第二百七十七條第一項：
傷害人之身體或健康者，處三年以下有期徒刑、拘役或一千元以下罰金。
                                                                        Ｉ
附件：
臺灣臺中地方法院刑事判決                        九十二年度易字第一八五號
    公  訴  人  臺灣臺中地方法院檢察署檢察官
    被      告  甲○○  男  四十二歲（民國○○○年○月○○○日生）
                        住臺中市○區○○路四段二一九號八樓之三
                        居臺中市○○路三二二號
                        身分證統一編號：Ｂ一二一九一八七號
右列被告因傷害案件，經檢察官提起公訴（九十一年度偵字第一一六二七號），本院
判決如左：
    主  文
甲○○傷害人之身體，處拘役伍拾伍日，如易科罰金，以參佰元折算壹日。
    事  實
一、緣甲○○之妻張淑娟於民國八十九年間在臺中市○○路○段二一九號八樓之三開
    設長安企業管理顧問有限公司，由甲○○擔任經理，另乙○○擔任大樓管理員。
    乙○○於八十九年間受張淑娟委託代為買賣股票，乙○○竟趁機侵吞張淑娟所有
    之新臺幣（下同）一百五十七萬三千六百五十九元，另向張淑娟詐借得三十一萬
    一千五百元，均未歸還，嗣乙○○與張淑娟約同於九十年二月二十三日在臺中市
    ○○○路二五五號一樓國際綜合證券公益分公司門口，欲商談還款事宜，張淑娟
    委由甲○○代為出面商談，詎甲○○與乙○○於同日下午四時許在上開地點見面
    後，甲○○因認乙○○無還款誠意，竟基於普通傷害之犯意，趁乙○○彎腰撿拾
    提款明細表時，以腳踢乙○○之右後側腰身，致乙○○受有右背部挫傷之傷害。
二、案經乙○○告訴臺灣臺中地方法院檢察署檢察官偵查起訴。
    理  由
一、訊據被告甲○○矢口否認有何傷害犯行，辯稱告訴人係詐騙其妻張淑娟款項，告
    訴人在八十九年十二月中旬即棄職潛逃，其與告訴人約定於八十九年十二月二十
    九日或三十日許告訴人打電話約張淑娟至臺中市○○○路二五五號一樓國際綜合
    證券公益分公司門口拿錢，其受張女之託前往取款，詎告訴人預藏錄音機錄音，
    且沒有錢，其與告訴人發生言語爭執，並未毆打告訴人，此後即未見過告訴人，
    並非在九十年十二月間與告訴人發生爭執，且亦無毆打告訴人云云。經查：被告
    於九十年二月二十三日下午四時許在臺中市○○○路二五五號一樓國際綜合證券
    公益分公司門口毆打告訴人，致告訴人受有右背部瘀腫一節，業據告訴人於偵查
    中指訴明確，並有行政院衛生署臺中醫院驗傷診斷書一份在卷可參。被告雖辯以
    其有與告訴人發生爭執，惟係八十九年十二月底，且無毆打告訴人，此後即未見
    過被告云云，惟告訴人確有於九十年二月二十三日下午四時四十分許向臺中市警
    察局第一分局民權派出所報案稱遭甲○○恐嚇、被打等情，有臺中市警察局第一
    分局九十二年八月十四日中分一刑字第０九二００二六三０八號函附之臺中市警
    察局第一分局民權派出所受理各類案件紀錄表影本一份在卷可憑，而告訴人確於
    九十年二月二十三日當日至行政院衛生署臺中醫院急診，經診斷為右背部挫傷一
    節，有行政院衛生署臺中醫院九十二年八月十五日中醫歷字第０九二０００五三
    四七號函附之病患掛門、急診或住院診療結果摘錄報告、門診病歷、急診病歷、
    急診護理紀錄、臺中市消防局緊急救護紀錄表影本各一份在卷可參，足徵告訴人
    於九十年二月二十三日確已有報案遭被告毆打並送醫之紀錄。被告辯以並非於九
    十年二月二十三日與告訴人發生爭執，而係八十九年十二月底云云，尚難採信。
    另被告辯稱其於八十九年十二月底之後即未見過告訴人云云，惟被告於偵查中自
    承告訴人詐欺其妻並離職後，其妻打手機叫其至全國大飯店旁綠園道向告訴人拿
    錢，其有於當日下午獨自一人過去，當時有見到告訴人等語，而證人淑娟於偵查
    中陳稱其係在九十年初將告訴人解聘等語，是以告訴人於九十年初遭解聘離職後
    ，被告確與告訴人見過面，被告辯以其於八十九年十二月底即未見過告訴人一節
    ，應非可採。而被告於偵查中辯稱係因其妻對告訴人提出詐欺告訴，告訴人才反
    過頭來告其夫妻傷害云云，另於本院審理中具狀陳稱告訴人向其妻張淑娟揚言欲
    以不實診斷書要脅控告被告夫妻傷害為交換條件，以撤銷張淑娟對告訴人之詐欺
    、侵占之告訴云云，惟查證人張淑娟係於九十年八月二日對告訴人提起詐欺自訴
    ，嗣經臺灣高等法院臺中分院於九十二年二月十四日以九十一年度上易字第二二
    ０六號判處有期徒刑拾月確定一節，有臺灣高等法院被告全國前案紀錄表、臺灣
    高等法院臺中分院九十一年度上易字第二二０六號刑事判決影本一份在卷可參，
    而證人張淑娟於偵查中亦陳稱係於九十年八月間始對告訴人提出詐欺自訴等語，
    然告訴人早於九十年二月二十三日報案並驗傷，已如前述，是以告訴人於被告之
    妻提起自訴前即已受傷報案並驗傷，顯非於被告之妻張淑娟對告訴人提出詐欺等
    自訴時，始行虛構受傷之情事，被告辯以係其妻對告訴人提起訴訟，而告訴人欲
    以本件傷害案件要脅被告之妻撤回訴訟一節，亦難採信。綜上，本院認被告確有
    於九十年二月二十三日下午四時許毆打告訴人成傷之情事，本件事證明確，被告
    犯行堪以認定，應予依法論科。
二、核被告甲○○所為，係犯刑法第二百七十七條第一項之普通傷害罪。爰審酌被告
    係因其妻遭告訴人侵占、詐欺一百五十七萬三千六百五十九元，三十一萬一千五
    百元等情，其依約前往索討取款時而生爭執，憤而毆打告訴人，其動機、目的尚
    非至惡、手段亦非甚為激烈，而告訴人僅受有右背部挫傷之傷害，傷勢非重，惟
    被告事後未能坦白認過之態度等一切情狀，量處如主文所示之刑，並諭知易科罰
    金之折算標準，以資懲儆。
據上論斷，應依刑事訴訟法第二百九十九條第一項前段，刑法第二百七十七條第一項
、第四十一條第一項前段，罰金罰鍰提高標準條例第一條前段、第二條，判決如主文
。
中      華      民      國      九十二      年      九    月    十八    日
                                        法  官  陳  葳


司法院資訊處製作；財團法人民間司法改革基金會備份。
